臺灣嘉義地方法院刑事判決　　　　　　　　　　　　九十一年度交易字第一四三號
　　公　訴　人　臺灣嘉義地方法院檢察署檢察官
　　被　　　告　甲○○
右列被告因公共危險案件，經檢察官提起公訴（九十一年度偵字第四一二四號)，本
院判決如左：
    主  文
甲○○服用酒類，不能安全駕駛動力交通工具而駕駛，累犯，處有期徒刑陸月，如易
科罰金，以佰元折算壹日。
    事  實
一、甲○○前曾於民國八十九年十月間，分別二犯酒後駕車之公共危險罪，經本院先
    後於八十九年十月二十四日及同年十月二十六日以八十九年度交簡字第五五三號
    、八十九年度交簡字第五六○號分別判處拘役五十日，如易科罰金，以三百元折
    算一日確定；又於同年十一月間三犯酒後駕車之公共危險罪，經本院於同年十二
    月十四日以八十九年度交簡字第六七一號判處有期徒刑四月，如易科罰金，以三
    百元折算一日確定，並於九十年七月二十四日執行完畢；復於九十一年一月間四
    犯酒後駕車之公共危險罪，經本院於同年六月六日以九十一年度交易字第四六號
    判處有期徒刑六月，如易科罰金，以三百元折算一日確定（現正於臺灣嘉義監獄
    鹿草分監執行中）。猶不知悔改，明知飲酒後駕駛動力交通工具之操控能力降低
    而無法為安全之駕駛，仍於九十一年六月十六日晚上十時三十分許，在嘉義縣布
    袋鎮某路邊攤飲酒後，於同年六月十七日凌晨五時三十五分許，酒後騎乘未懸掛
    車牌（車牌號碼ＬＺＣ－六九一號）之重型機車，於行經嘉義縣朴子市○○路與
    海通路口處時，為執行勤務之員警攔檢盤查，當場對甲○○為呼氣酒精濃度測試
    ，發現所含酒精成份為每公升一點二二毫克，始查知上情。
二、案經嘉義縣警察局朴子分局報請臺灣嘉義地方法院檢察署檢察官偵查起訴。
    理  由
一、右開犯罪事實，業據被告甲○○於警訊、偵查中及本院審理時坦承不諱，並有酒
    精吐氣測試表、刑法第一百八十五條之三案件測試觀察紀錄表各一份、嘉義縣警
    察局舉發違反道路交通管理事件通知單二份（分別見警卷第三、四、五頁）及本
    院八十九年度交簡字第五五三號、八十九年度交簡字第五六○號、八十九年度交
    簡字第六七一號、九十一年度交易字第四六號刑事判決各一件在卷可資佐證。
二、另按刑法上所謂「服用酒類不能安全駕駛動力交通工具」，觀察重點在於酒精對
    駕駛人在交通工具高速動力運轉狀況下維持身心整體應變能力的影響，而酒精對
    於人體的影響，在經驗科學上並不限於徹底麻醉身心，當血液酒精濃度（一般為
    呼氣酒精濃度的二百倍到二百三十倍）過高而造成酒精中毒時，即使只是每公升
    一百毫克（換算呼氣酒精濃度約為每公升零點五毫克）也已足可影響駕駛安全。
    關於這項自然科學上所肯定的客觀實驗數據，法務部曾於八十八年五月十日邀集
    行政院衛生署、中央警察大學等相關專業機構研商確認，並取呼氣酒精濃度每公
    升零點五五毫克的近似數值為個案事實認定參考，以法八十八檢字第一六六九號
    函行文所屬機關供作刑事訴追依據，所採測定基準並不違背公知的經驗法則。如
    果根據通常生活上的客觀經驗已不能確保駕駛人穩定而有效地操控動力交通工具
    ，自屬法律所要規範的對象，與駕駛人有無喝醉、神智是否清楚均無必然關連。
    本案被告甲○○酒後經測得之呼氣酒精濃度既高達每公升一點二二毫克，其駕車
    肇事率為一般人之十倍以上，此有酒精濃度測試值表乙紙附卷可憑；又被告駕駛
    有蛇行，車身搖擺不定，轉彎半徑過大或過小等駕駛操控力欠佳情形；又於查獲
    、測試過程，有語無倫次、含糊不清、意識模糊，注意力無法集中、呆滯木僵、
    多話等情事，亦有刑法第一百八十五條之三案件測試觀察紀錄表一份可稽，顯見
    其已因飲酒而影響安全駕車之能力，本件罪證明確，被告犯行堪以認定。
三、核被告甲○○所為，係犯刑法第刑法第一百八十五條之三之服用酒類，不能安全
    駕駛動力交通工具而駕駛之公共危險罪。被告前曾於八十九年十月間，分別二犯
    酒後駕車之公共危險罪，經本院先後於八十九年十月二十四日及同年十月二十六
    日以八十九年度交簡字第五五三號、八十九年度交簡字第五六○號分別判處拘役
    五十日，如易科罰金，以三百元折算一日確定；又於同年十一月間三犯酒後駕車
    之公共危險罪，經本院於同年十二月十四日以八十九年度交簡字第六七一號判處
    有期徒刑四月，如易科罰金，以三百元折算一日確定，並於九十年七月二十四日
    執行完畢，此有臺灣地方法院檢察署刑案資料查註紀錄表、臺灣高等法院被告全
    國前案紀錄表各一份在卷可按，其受有期徒刑之執行完畢，五年以內再犯本件有
    期徒刑以上之罪，為累犯，應依刑法第四十七條規定，加重其刑。爰審酌被告犯
    罪已對道路之使用公眾產生危險，又一再酒後駕駛，不知悛悔，顯示其輕忽法律
    之程度，且酒後駕車為近年交通事故發生之主因，影響他人身體、生命、財產至
    鉅，屢經各傳播媒體長期宣導，應為全國國民所共知，且被告已有四次酒醉駕車
    遭判處刑罰之前科，竟於呼氣酒精濃度高達一點二二毫克而不能安全駕駛之情形
    ，仍貿然駕駛機車上路，無視自己及路人或騎士之安全，惟犯後坦承犯行，犯後
    態度良好，及本件未有肇事之情，情節尚非嚴重等一切情狀，量處如主文所示之
    刑，並諭知易科罰金之折算標準，以資儆懲。
據上論斷，應依刑事訴訟法第二百九十九條第一項前段，刑法第一百八十五條之三、
第四十七條、第四十一條第一項前段，罰金罰鍰提高標準條例第二條，判決如主文。
本案經檢察官洪三峰到庭執行職務。
中      華      民      國    九十一    年      十      月    二十五    日
                                臺灣嘉義地方法院刑事第一庭
                                    法  官  黃  仁  勇
右正本證明與原本無異。
如不服本判決，應於判決送達後十日內向本院提出上訴狀( 應附繕本 )。
中      華      民      國    九十一    年      十      月    二十五    日
                                    書記官  呂  權  芳
附錄本案論罪科刑法條：
刑法第一百八十五條之三：
服用毒品、麻醉藥品、酒類或其他相類之物，不能安全駕駛動力交通工具而駕駛者，
處一年以下有期徒刑、拘役或三萬元以下罰金。
